【裁判字號】    97,訴,1247
【裁判日期】    971029
【裁判案由】    強盜等
【裁判全文】
臺灣臺南地方法院刑事判決              97年度訴字第1247號
公  訴  人  臺灣臺南地方法院檢察署檢察官
被      告  己○○
指定辯護人  本院公設辯護人林宜靜
上列被告因強盜等案件，經檢察官提起公訴（97年度偵字第6413
、7567、8625、9309號），本院判決如下：
    主  文
己○○犯如附表壹編號壹至柒所示之搶奪等罪，累犯，各處如附
表壹所示之刑。應執行有期徒刑年。
被訴如附表所示之搶奪罪部分無罪。
    事  實
一、己○○前有多次竊盜、毒品等前科，最近1次因違反毒品危
    害防制條例案件，經本院以96年度訴字第145號判決判處有
    期徒刑1年2月，減刑為7月確定，甫於97年2月15日縮刑期滿
    執行完畢。詎己○○不知警惕行止，竟分別基於意圖為自己
    不法之所有之犯意，為下列各開財產犯罪行為：
  （一）於附表2編號1至6所示之時、地，騎其所有未懸掛車牌
        機車（原懸掛ＶＵＥ－０２３號車牌，遭己○○自行拔
        除），趁附表2編號1至6所示乙○○○、壬○○、癸○○○、劉維英、辛○○、丁○○○等人不備之際，突然
        徒手搶奪渠等所有置於機車前置物籃【乙○○○、壬○○】、機車腳踏墊處【癸○○○、劉維英、辛○○】、
        桌上【丁○○○】之皮包，得手後騎上開機車逃離現場
        （搶得財物如附表2編號1至6所示，丁○○○遭搶之物
        品業據陳女領回）。
  （二）於附表2編號7所示時、地，徒手竊取甲○○所有如同附
        表編號所示之物（業據甲○○領回）。
二、嗣己○○於附表2編號6所示時、地，搶奪丁○○○所有之皮
    包得手後，正欲離去之際，為丁○○○發現，大聲呼救，經
    路人蔡正雄與吳國隆合力將己○○逮捕，適員警經過而查獲
    。
三、案經劉維英、戊○○○、丁○○○告訴暨臺南市警察局第一
    分局、第二分局、臺南縣警察局新化分局、歸仁分局報告臺
    灣臺南地方法院檢察署檢察官偵查起訴。
    理  由
壹、程序部分－關於證據能力之說明
  一、證人即被害人丙○○○、劉維英、戊○○○、丁○○○於
      警詢之供述，屬被告以外之人審判外之言詞陳述，被告己○○否認渠等供述之證據能力，而該等證人於本院審理時
      以證人身分接受交互詰問後，認其於警詢中之供述亦無「
      具有較可信之特別情況」，依刑事訴訟法第159條第1項、
      第159條之3之規範意旨，應認該等證人警詢中之陳述無證
      據能力。
  二、按被告以外之人於審判外之陳述，雖不符刑事訴訟法第15
      9條之1至第159條之4之規定，而經當事人於審判程序同意
      作為證據，法院審酌該言詞陳述或書面陳述作成時之情況
      ，認為適當者，亦得為證據，為刑事訴訟法第159條之5第
      1項所明文。本件卷附供述及非供述證據，被告己○○於
      準備程序進行中，表示同意作為證據（見本院卷第53頁）
      ，本院審酌各該證據作成之情況，認為適當，復經本院於
      審判期日就上開證據依法進行調查、辯論，依刑事訴訟法
      第159條之5規定，自有證據能力。
貳、實體有罪部分－得心證之理由
  一、訊據被告己○○坦承騎其所有上開未懸掛車牌機車，分別
      於附表2編號1至3、5至7所示之時、地，搶奪乙○○○、
      壬○○、癸○○○、劉維英、辛○○、丁○○○等人之財
      物，及於附表2編號7所示時、地，徒手竊取甲○○所有財
      物之犯行，惟矢口否認有附表2編號4所示時、地搶奪劉維
      英皮包之犯行，辯稱：伊都是白天行搶，不會晚上行搶云
      云。
  二、經查，被告己○○前揭附表2編號1至3、5至7竊盜及搶奪
      犯行，業據被告於偵、審中坦承不諱（偵Ａ卷第25、155
      頁；本院97年度聲羈字第197號卷【以下簡稱本院聲羈卷
      】第5、6頁；本院卷第20、21、45、46、73、74、148頁
      ），核與證人即被害人乙○○○於警詢及偵訊（偵Ａ卷第
      75頁至第76頁、第123  頁至第124頁、第143頁至第144頁
      ）、壬○○於警詢及偵訊（偵Ａ卷第84至85頁、第121至
      122頁、第144頁至145頁）、癸○○○於警詢及偵訊（偵
      Ａ卷第167、171、172頁、第235頁至第237頁）、辛○○
      於警詢及偵訊（警Ｄ卷第3-1頁至第3-2頁、偵Ｂ卷第9至
      10頁、偵Ａ卷第149至150  頁）、丁○○○於偵訊及本院
      審理結證（警Ａ卷第5頁、偵Ａ卷第16頁、本院卷第93至
      99頁）遭搶奪之情節，與證人即被害人甲○○於警詢、偵
      訊及本院證述遭竊之經過（警Ａ卷第6頁、偵Ａ卷第15頁
      ；本院卷第125至第133頁）相符。此外，並有【甲○○部
      分】現場照片2張（警Ａ卷第22頁）、甲○○遭竊之皮包
      照片2張（警Ａ卷第25頁
      ）、贓物認領保管單1紙（警Ａ卷第14頁）；【乙○○○
      部分】現場照片2張（偵Ａ卷第77頁）、臺南縣關廟鄉○○路○段75號之監視錄影翻拍畫面2張、臺南縣關廟鄉○○路○段與南雄路口監視錄影翻拍畫面2張（偵Ａ卷第79
      頁至第80頁、第88頁）、中山路往龍崎快車道監視翻拍相
      片2張（偵Ａ卷第137頁）監視錄影光碟1份（附於警Ｃ卷
      ）；【壬○○部分】現場照片2張（偵Ａ卷第87頁）、被
      告騎乘未掛車牌機車行經搶奪現場附近之監視錄影翻拍畫
      面2張（偵Ａ卷第94、95頁、第133至136頁）；【癸○○○部分】機車照片4張（警Ｃ卷第36、37頁）、現場路線
      圖（偵Ａ卷第177頁）；【辛○○部分】監視錄影翻拍畫
      面10張（警Ｄ卷第5-1至第5-6頁）；【丁○○○部分】丁○○○受傷照片1張（偵Ａ卷第24頁）、贓物認領保管單1
      張（警Ａ卷第13頁）在卷可稽，且有扣押物品目錄表1紙
      在卷可考（警Ａ卷第12頁），是被告上開自白核與事實相
      符，應堪採信。被告確有於附表2編號1至3、5至6所示時
      地，搶奪乙○○○、壬○○、癸○○○、辛○○、丁○○○等人財物，於附表2編號7所示時、地竊取甲○○所有財
      物之犯行，可以認定。
  三、被告雖否認搶奪劉維英財物（附表2編號4）之犯行，然查
      ，證人劉維英於偵訊及本院審理中一致結證稱：伊於發現
      皮包遭搶時，歹徒在伊前方2公尺處，伊隨即騎機車尾隨
      歹徒，歹徒出了巷子後，先往右闖紅燈，再往左彎橫越東
      寧路後消失，伊和歹徒最近的距離是半個摩托車不到1公
      尺，在歹徒橫越馬路時伊看到他的側臉，他還回頭看伊；
      歹徒騎的機車沒車牌，機車是銀色，看起來是50C.C.的車
      丙黑色的擋泥板，擋泥板是乾淨的；伊追歹徒的機車約20
      公尺左右等語（偵Ａ卷第145至146頁、本院卷第80至87頁
      ），且證人劉維英於本院審理時並當庭指認確定被告即為
      當日搶奪她皮包的歹徒（本院卷第82頁）。又依證人劉維
      英前開證詞可知，其係近距離看見被告之容貌，又有尾隨
      其後追逐約20公尺，則其對被告之容貌可以辨識，實屬可
      信，且其可當庭指認被告，其指認之方式，較之於以相片
      指認精確，故證人劉女應無誤認之可能，又參以被告與證
      人劉維英素不相識，亦無任何仇隙，其實無憑空設詞誣陷
      被告之理。再者，被告亦自承其平日常騎之輕型機車為「
      49C.C.、銀色」（警Ｂ卷第1、2頁），亦與證人前揭所述
      歹徒行搶時所騎之機車特徵吻合。綜上，證人劉維英前揭
      證詞核與事實相符，堪以採信，被告確有搶奪劉維英之犯
      行一節，可以認定。
、論罪科刑：
  一、核被告己○○如犯罪事實一（一）所為，係犯刑法第325
      條第1項之搶奪罪；犯罪事實一（二）所為，係犯刑法第
      320條第1項之竊盜罪；被告所犯前開各罪，犯意各別，犯
      罪時間、地點各異，被害人不同，應分論併罰。再者，就
      犯罪事實一（一）中之附表2編號6部分，檢察官原起訴被
      告犯刑法第329條之準強盜罪，惟本院認係成立刑法第325
      條之搶奪罪；犯罪事實一（二）部分，檢察官原起訴被告
      犯刑法第325條之搶奪罪，惟本院認應係成立刑法第320條
      之竊盜罪，此2者原起訴與變更後之基本事實均同一，本
      院仍得予以審酌，並變更起訴法條，附此敘明。
  二、變更起訴法條部分之說明：
    （一）犯罪事實一（一）附表2編號6【丁○○○】部分：
        1.公訴意旨雖認被告於搶奪丁○○○之財物後，復為防
          護贓物、脫免逮捕，明知丁○○○仍拉住其所騎機車
          後座把手處，仍加速騎機車往前行駛，將丁○○○向
          前拖行而施以強暴行為，致丁○○○因拉住被告所騎
          車，腳部著地，而受有肩膀拉傷與右膝蓋擦傷等傷害
          ，因認被告就此部分所為係犯刑法第329條第1項之準
          強盜罪等語。
        2.惟按刑法第329條之準強盜罪，旨在以刑罰之手段，
          保障人民之身體自由、人身安全及財產權，免受他人
          非法之侵害。立法者就竊盜或搶奪而當場施以強暴、
          脅迫者，僅列舉防護贓物、脫免逮捕或湮滅罪證三種
          經常導致強暴、脅迫行為之具體事由，係選擇對身體
          自由與人身安全較為危險之情形，視為與強盜行為相
          同，而予以重罰；擬制為強盜行為之準強盜罪，雖未
          如刑法第328條強盜罪之規定，將實施強暴、脅迫所
          導致被害人或第三人不能抗拒之要件予以明文規定，
          惟必於竊盜或搶奪之際，當場實施之強暴、脅迫行為
          ，已達使人難以抗拒之程度，其行為之客觀不法，方
          與強盜行為之客觀不法相當，而得與強盜罪同其法定
          刑，此有最高法院96年臺上字第7380號判決可資參照
          。又若僅消極排除欲行逮捕者之被動行為，而未積極
          對欲逮捕者施以強暴脅迫等行為，亦與準強盜罪之構
          成要件尚屬有間。
        3.訊據被告矢口否認有刑法第329條之準強盜犯行，辯
          稱：伊不知道丁○○○有拉伊騎的機車，伊要是知道
          就不會拖行她云云。經查：
          依證人丁○○○所言，其係主動拉住被告所騎機車
            之後座把手，被告於騎機車欲逃逸時並無另以其他
            強暴、脅迫之方法對付丁○○○（本院卷第95、96
            頁），則被告是否有以加油門拖行被害人方式施強
            暴之犯意，已非無疑。
          況證人丁○○○於偵訊及本院審理時結證稱被告搶
            其皮包後，其拉住被告所騎之機車，並大聲呼喊「
            救命，有賊」，被告尚且回頭看她一眼，被告知道
            伊有捉住他的機車後座把手等語（見偵Ａ卷第16頁
            ；本院卷第94至97頁），核與證人蔡政雄、吳國隆
            於警詢、偵訊中證述在附表2編號6所示時、地，有
            聽聞丁○○○呼喊捉賊之聲音，蔡政雄自店內衝出
            ，吳國隆尾隨之，2人合力將被告制服等語（見警
            Ａ卷第8、9頁；偵Ａ卷第16、17頁）吻合；再參以
            騎乘機車前進時，除需機車本身動力，猶需騎乘者
            本身控制與平衡機車之能力，倘於機車行進間，遭
            人自後拉扯勢必影響機車之平衡穩定，騎乘機車者
            ，當無不知之理。綜此，可認被告於騎機車欲逃離
            現場時，應已知悉丁○○○抓住其機車後座把手。
            被告辯稱不知有拉住機車後座把手一節，應無可採
            。
          又依證人丁○○○於本院審理時證述：伊抓住被告
            所騎機車後，跑了幾步跪倒，因伊的體型比較胖也
            重，被告機車的油門催不動，機車有緩緩前進，但
            騎不快；伊抓住被告的機車後，他的車速有減緩等
            語（本院卷第94至98頁）觀之，被告既因證人丁○○○之拉住機車行為致無法騎車逃離現場，則被告
            騎機車欲逃離現場之行為尚難認已達使丁○○○達
            難以抗拒之程度。
          本件被告行搶丁○○○係在臺南市○○街○段88 號
            前，而據證人蔡政雄警詢所述，其於聽聞丁○○○
            呼叫後，係在臺南市○○街○段101號店內衝出，衝
            撞被告行駛中之機車，使其人車倒地（警Ａ卷第8
            頁），丁○○○亦證稱伊被拖行約4間房子的距離
            （本院卷第94頁），由此可知，被告搶得丁○○○
            之皮包後，僅行進數公尺即遭證人蔡政雄撞及攔阻
            ，據此足見被告之車速應不快，否則證人蔡政雄於
            聽聞丁○○○之呼叫後，豈能及時自店內衝出並撞
            及被告所騎駛之機車！由此益證證人丁○○○證稱
            被告因遭其抓住機車把手而無法加速前進一節為真
            。雖證人蔡政雄、吳國隆於偵訊時均證稱看見被告
            「油門全開，車速約40至50公尺等語」（見偵Ａ卷
            第17頁），然證人蔡政雄係自店內衝出即撞倒被告
            ，其何以能判斷被告之車速達40至50公尺，實屬可
            疑，故證人蔡政雄、吳國隆此部分關於被告行車速
            度之證詞，尚難採信，附此敘明。
          綜合上開各節，本件尚難認定被告於脫免逮捕過程
            中，有對證人丁○○○施強暴之犯意，且其騎車欲
            逃離現場之行為亦未達使丁○○○不能抗拒之程度
            ，揆諸前揭說明，被告此部分所為僅該當刑法第32
            5條之搶奪罪，而非刑法第329條之準強盜罪。惟其
            基本事實同一，本院仍得予以審酌，並變更起訴法
            條，附此敘明。
    （二）犯罪事實一（二）附表2編號7【甲○○】部分：
        1.公訴意旨雖認被告於附表2編號7所示時、地，係趁甲○○不備，伺機下手搶奪甲○○置放於身旁座椅之咖
          啡色手提包，因認被告就此部分所為係犯刑法第325
          條之搶奪罪等語。
        2.按刑法上之搶奪罪，係以意圖為自己或他人不法之所
          有，而用不法之腕力，乘人不及抗拒之際，公然掠取
          在他人監督支配範圍內之財物，移轉於自己實力支配
          下為構成要件，與竊取者係乘人不知，以和平或秘密
          方法竊得其物之情形，迥然有別。
        3.查，證人甲○○於本院結證稱：伊於97年4月26日上
          午11點在府前路一段212號福記肉圓店門口用餐，被
          告己○○到店門口買東西，因為他動作鬼鬼祟祟的，
          所以伊有特別看他一眼，當時伊的皮包是放在另外一
          個椅子，伊就把它靠近一點，被告剛好轉過來，伊就
          看到他戴安全帽，看到他的臉跟身上的穿著，伊就低
          下頭吃肉圓。後來不太安心，就抬頭看了一下伊的包
          包，才發現不見了，就抬起頭看左右兩邊就沒有看到
          人了。當時直覺判斷是被告拿的，但皮包被人家拿走
          時，伊並不知道。在警察局做筆錄時，伊說被告「走
          近，很迅速的用手把皮包抽走，我來不及防備」，只
          是伊判斷的，伊並沒有看到被告把皮包抽走等語（見
          本院卷第125至133頁）。
        4.依證人甲○○所述，被告係趁甲○○不知之際，將甲○○所有之皮包取走，且其行為過程和平，未施用任
          何不法之腕力，其行為自當構成竊盜罪，而非搶奪罪
          。惟其基本事實同一，本院仍得予以審酌，並變更起
          訴法條，附此敘明。
  三、被告己○○前有多次竊盜、毒品等前科，最近1次因違反
      毒品危害防制條例案件，經本院以96年度訴字第145號判
      決判處有期徒刑1年2月，減刑為7月確定，甫於97年2月15
      日縮刑期滿執行完畢，此有臺灣高等法院被告前案紀錄表
      1份在卷可稽。其於受有期徒刑之執行完畢後，5年以內以
      故意再犯附表2所示各件有期徒刑以上之罪，均構成累犯
      ，均應依刑法第47條第1項之規定加重其刑。爰審酌被告
      年富力盛，不思以正當途徑獲取財物，因缺錢花用，竟思
      不勞而獲，於2個月內實施多次財產性犯罪，恣意竊盜、
      搶奪他人財產，且其騎乘機車，搶奪他人放置於機車上財
      物之手段可能造成他人身體之損傷，惡性非輕，對於被害
      人之財產安全危害甚鉅等一切請狀，分別量處如附表1所
      示之刑，並定其之應執行刑如主文所示。
肆、不另為不受理諭知部分：
  一、公訴意旨另以：被告於附表2編號6所示時、地搶得丁○○○所有之皮包後欲騎機車逃離之際，因丁○○○發現遭搶
      ，為防止被告逃離現場，以雙手用力拉住被告所騎乘機車
      後座把手處並大聲呼救。被告明知丁○○○仍拉住機車把
      手，若執意騎乘機車前行會造成傷害，仍加速騎機車往前
      行駛，將丁○○○向前拖行，使其受有肩膀拉傷與右膝蓋
      擦傷等傷害。因認被告此部分另涉犯刑法第277條之傷害
      罪，且與原起訴之刑法第329條之準強盜罪（業經變更起
      訴法條為刑法第325條之搶奪罪，已如前述）有想像競合
      犯之關係等語。
  二、按告訴乃論之罪，告訴人於第一審辯論終結前得撤回其告
      訴；告訴經撤回者，應諭知不受理之判決，刑事訴訟法第
      238條第1項及第303條第3款分別定有明文。
  三、查本案丁○○○告訴被告己○○傷害部分，起訴書認係觸
      犯刑法第277條第1項之罪，依同法第287條規定，須告訴
      乃論。因告訴人於本院審理程序中，已以言詞表示對被告
      撤回傷害部分之告訴，有審判筆錄在卷可憑（本院卷第99
      頁）。則上開被告傷害罪部分訴追條件已然欠缺，本院無
      從進行實體審判，原應為公訴不受理之諭知，然檢察官認
      此部分與前揭經論罪科刑如附表2編號6所示之搶奪罪部分
      有刑法第55條想像競合犯之裁判上一罪關係，爰不另為不
      受理之諭知。
伍、無罪部分：
  一、公訴意旨略以：被告另於附表3所示時、地，搶奪丙○○○、戊○○○所有如附表3所示之物，因認被告涉有刑法
      第325條第1項之搶奪罪嫌等語。
  二、按犯罪事實應依證據認定之，無證據不得推定其犯罪事實
      ，刑事訴訟法第154條定有明文。再按認定被告有罪之事
      實應憑證據，如未能發現相當之證據，或證據不足以證明
      ，自不能以推測或擬制之方法，以為裁判之基礎；且認定
      事實所憑之證據，其為訴訟上之證明，須達於通常一般人
      均不致有所懷疑，而得確信其為事實之程度者，始得據為
      有罪之認定；倘其證明尚未達到此一程度，而有合理之懷
      疑存在時，尚難為有罪之認定基礎；苟積極證據不足為不
      利於被告事實之認定時，即應為有利於被告之認定，更不
      必有何有利之證據（最高法院30年上字第816號、40年臺
      上86號、76年臺上字第4986號判決參照）。
  三、公訴意旨認被告己○○涉有上述搶奪罪嫌，無非係以被害
      人丙○○○、戊○○○於警詢、偵訊時之證詞；監視錄影
      翻拍畫面、搶奪現場照片、被告及其所有上開50C.C.輕型
      機車、深色半罩式安全帽等照片、戊○○○遭搶奪之皮包
      照片2張、臺南縣新化鎮唪口里唪口118號前及臺南市○區
      ○○街一段42號前之監視錄影翻拍照片、戊○○○於遭搶
      後騎乘機車追趕歹徒之監視錄影翻拍畫面等事證為其主要
      論據（偵Ａ卷第41頁、偵Ｃ卷第5、6頁、警Ｂ卷第18頁；
      警Ｂ卷第15、16頁；警Ｄ卷第5-7至第5-10頁；偵Ｂ卷第
      36 頁）。
  四、訊據被告己○○矢口否認上開犯行。辯稱：伊沒有在這幾
      個地方行搶等語。經查：
    （一）證人戊○○○、丙○○○於警詢之陳述，並無證據能
          力一節已如前述，是其等此部分之供述，非可據為論
          斷被告是否犯罪之證據。
    （二）證人戊○○○、丙○○○於偵訊時均係看相片指認被
          告，並非就被告本人進行指認，且其等均表示係就相
          片中之人所穿之衣服及身材進行指認，並未曾就被告
          本人指認（偵Ａ卷第148、149頁），而證人戊○○○
          及丙○○○於本院審理中具結後作證時，亦均證稱渠
          等於遭搶當日僅看見歹徒之背影，未見其容貌，無法
          指認當庭之被告即為搶奪其等財物之人（本院卷第75
          至80頁；第87至92頁），是證人戊○○○、丙○○○
          於偵訊及本院審理中之證詞，均無從據為不利被告認
          定之依據。
    （三）至檢察官所提出之前開監視錄影翻拍畫面中所顯示之
          歹徒相片，或僅有歹徒之背影，或者影像模糊，均無
          從依該等相片辨識歹徒之容貌或任何身體特徵，且歹
          徒所騎之機車，雖與被告所騎之銀色機車顏色類似，
          ，然照片中所顯示之歹徒騎乘之機車，與被告所騎之
          機車，均為一般市售之輕型機車，並無何特殊足資辨
          別之處，故實無法依翻拍畫面認定被告為行搶之歹徒
          。另其餘被害人遭搶現場照片、被告暨其所有上開機
          車、安全帽照片等非供述證據，對於辨識被告是否為
          搶奪戊○○○、丙○○○之歹徒，並無助益。
    （四）再者，被告已坦承大部分之搶奪及竊盜犯行，而戊○○○、丙○○○遭搶之情節，亦非情節較為嚴重者，
          故其實無單純否認此2件搶案之必要，故其辯解，尚
          非全然不可信。
    （五）綜上，檢察官所提出之證據並無法證明被告犯附表3
          所示之搶奪罪，而證人戊○○○、丙○○○經本院傳
          喚到庭作證復明確表示無法確認被告即為搶奪其等財
          物之歹徒。此外，本院復查無其他積極證據足認被告
          有何搶奪戊○○○、丙○○○之犯行，揆諸首揭說明
          ，其犯罪尚屬不能證明，依法就此2部分均應為無罪
          判決之諭知。
陸、爰依刑事訴訟法第299條第1項前段、笫300條、第301條第1
    項，刑法第320條第1項、第325條第1項、第47條第1項、第
    51 條第5款，刑法施行法第1條之1，判決如主文。
本案經檢察官庚○○到庭執行職務。
中    華    民    國    97    年    10    月    29    日
            刑事第十二庭      審判長法  官  卓穎毓
                                    法  官  魏玉英
                                    法  官  莊玉熙
以上正本證明與原本無異。
如不服本判決應於收受本判決後10日內向本院提出上訴書狀，並
應敘述具體理由。其未敘述上訴理由者，應於上訴期間屆滿後20
日內向本院補提理由書狀（均須按他造當事人之人數附繕本）「
切勿逕送上級法院」。
                                    書記官  余富誠
中    華    民    國    97    年    10    月    30    日
附表1：
┌───┬───────────────┬──────┬───────┐
│編  號│   罪 名 及 所 犯 法 條       │宣告刑      │備       註   │
├───┼───────────────┼──────┼───────┤
│   1  │意圖為自己不法之所有，而搶奪他│有期徒刑壹年│犯罪事實如附表│
│      │人之動產（刑法第325條第1項）  │            │2編號1        │
├───┼───────────────┼──────┼───────┤
│   2  │意圖為自己不法之所有，而搶奪他│有期徒刑壹年│犯罪事實如附表│
│      │人之動產（刑法第325條第1項）  │            │2編號2        │
├───┼───────────────┼──────┼───────┤
│   3  │意圖為自己不法之所有，而搶奪他│有期徒刑壹年│犯罪事實如附表│
│      │人之動產（刑法第325條第1項）  │            │2編號3        │
├───┼───────────────┼──────┼───────┤
│   4  │意圖為自己不法之所有，而搶奪他│有期徒刑壹年│犯罪事實如附表│
│      │人之動產（刑法第325條第1項）  │            │2編號4        │
├───┼───────────────┼──────┼───────┤
│   5  │意圖為自己不法之所有，而搶奪他│有期徒刑壹年│犯罪事實如附表│
│      │人之動產（刑法第325條第1項）  │            │2編號5        │
├───┼───────────────┼──────┼───────┤
│   6  │意圖為自己不法之所有，而搶奪他│有期徒刑壹年│犯罪事實如附表│
│      │人之動產（刑法第325條第1項）  │            │2編號6        │
├───┼───────────────┼──────┼───────┤
│   7  │意圖為自己不法之所有，而竊取他│有期徒刑肆月│犯罪事實如附表│
│      │人之動產（刑法第320條第1項）  │            │2編號7        │
└───┴───────────────┴──────┴───────┘
附表2：
┌──┬────────┬───────┬────┬───────────────┐
│編號│犯罪時間（民國）│犯罪地點      │被害人  │搶奪或竊盜所得物品            │
├──┼────────┼───────┼────┼───────────────┤
│  1 │97年3月14日早上9│臺南縣關廟鄉中│乙○○○│插有中華電信門號SIM卡之手機1支│
│    │時55分許        │山路2段81號前 │        │、新臺幣現金300元。           │
├──┼────────┼───────┼────┼───────────────┤
│  2 │97年3月25日上午 │臺南縣關廟鄉香│壬○○  │彩色女用手提包、壬○○之健保卡│
│    │10時30分許      │洋村巡府路42號│        │、關廟郵局存摺2本、關廟農會支 │
│    │                │前            │        │票1張（編號FA0000000號）、關廟│
│    │                │              │        │郵局提款卡、中國信託及中華商  │
│    │                │              │        │銀信用卡各1張、手機1支（含ＳＩ│
│    │                │              │        │Ｍ卡1張）、現金新臺幣6000元。 │
├──┼────────┼───────┼────┼───────────────┤
│  3 │97年3月27日上午 │臺南縣歸仁鄉民│癸○○○│咖啡色手提包、現金新臺幣400元 │
│    │11時25分許      │權六街116號   │        │、健保卡1張。                 │
├──┼────────┼───────┼────┼───────────────┤
│  4 │97年3月31日晚間6│臺南市東區林森│劉維英  │米色女用肩背包1個、劉維英身   │
│    │時45分          │路2段192巷110 │        │分證、健保卡、汽、機車駕照、行│
│    │                │號前          │        │照各1張、信用卡（中國信託、玉 │
│    │                │              │        │山銀行、臺新銀行、大眾銀行、永│
│    │                │              │        │豐銀行）共5張、提款卡（國泰世 │
│    │                │              │        │華銀行、遠東銀行、郵局）共3張 │
│    │                │              │        │、數位相機（新力牌、黑色）1臺 │
│    │                │              │        │、隨身碟1個、均配有SIM卡行動電│
│    │                │              │        │話2支、現金新臺幣1000元。     │
├──┼────────┼───────┼────┼───────────────┤
│  5 │97年4月10日早上7│臺南縣新街77號│辛○○  │金融卡4張、配有SIM之三星牌SGH-│
│    │時25分許        │前            │        │D488型號手機1支、2錢重項鍊1條 │
│    │                │              │        │、辛○○身分證1張、現金新臺   │
│    │                │              │        │幣30000元、印章8枚。          │
├──┼────────┼───────┼────┼───────────────┤
│  6 │97年4月29日早上 │臺南市○○街一│丁○○○│ 黑色側背包1個、手機1支、身分 │
│    │11時20分許      │段88 號前     │        │ 證、駕照、行照各1張、現金新  │
│    │                │              │        │ 臺幣8000元                   │
├──┼────────┼───────┼────┼───────────────┤
│  7 │97年4月29日上午 │臺南市中西區府│甲○○  │咖啡色手提包1只（內有現金新臺 │
│    │11時10分許      │前路1段215號前│        │幣1千2百元、臺灣銀行存摺1本、 │
│    │                │              │        │印章1枚、白色長皮夾、甲○○身 │
│    │                │              │        │分證、信用卡2張【永豐銀行、臺 │
│    │                │              │        │新銀行各1張】、臺灣銀行提款卡1│
│    │                │              │        │張、黑色GPLUS手機1支）。      │
└──┴────────┴───────┴────┴───────────────┘
  附表3：
┌──┬──────┬──────┬───┬─────────┬──────────┐
│編號│犯罪時間    │犯罪地點    │被害人│犯罪手法          │搶奪所得            │
├──┼──────┼──────┼───┼─────────┼──────────┤
│ 1  │97年3月31日 │臺南市東區富│柯林秀│騎乘未懸掛車牌機車│茶色皮包1個、柯林秀 │
│    │【中午】12時│農街一段42號│葉    │，趁被害人不備，伺│葉健保IC卡、配有SIM │
│    │7分許（起訴 │前          │      │機下手搶奪被害人置│卡之銀色手機、300元 │
│    │書誤繕為【下│            │      │放於騎乘機車前置物│。                  │
│    │午】，應予更│            │      │籃中茶色皮包後逃逸│                    │
│    │正）        │            │      │。並致被害人柯林秀│                    │
│    │            │            │      │葉倒地，受有右腳及│                    │
│    │            │            │      │左手指受傷（傷害部│                    │
│    │            │            │      │分未據告訴）      │                    │
├──┼──────┼──────┼───┼─────────┼──────────┤
│ 2  │97年4月16號 │臺南縣新化鎮│黃林秀│騎乘未懸掛車牌機車│咖啡色皮包1個、配有 │
│    │【中午】12時│奉口里奉口  │花    │，趁被害人不備，伺│SIM卡之CHT3000型號手│
│    │20分許（起訴│118號前     │      │機下手搶奪被害人置│機1支、戊○○○機車 │
│    │書誤繕為【下│            │      │放於騎乘機車前腳踏│駕照、行照、身分證、│
│    │午】，應予更│            │      │板處咖啡色皮包後逃│農會、郵局提款卡各1 │
│    │正）        │            │      │逸。              │張。                │
└──┴──────┴──────┴───┴─────────┴──────────┘


司法院資訊處製作；財團法人民間司法改革基金會備份。
